【裁判字號】    97,交簡上,63
【裁判日期】    971106
【裁判案由】    過失傷害
【裁判全文】
臺灣彰化地方法院刑事判決            97年度交簡上字第63號
上  訴  人  臺灣彰化地方法院檢察署檢察官
被      告  乙○○
上列上訴人因被告過失傷害案件，不服本院九十七年度交簡字第
三七號，中華民國九十七年八月二十一日第一審簡易判決（九十
七年度偵字第五二一六號），提起上訴，本院管轄之第二審合議
庭判決如下：
    主      文
上訴駁回。
    犯  罪  事  實
一、乙○○於民國（下同）九十六年七月二十一日下午四時二十
    分許，騎乘車牌號碼ＰＳ七－六八三號重型機車，沿彰化市
    ○○路由北往南直行至民族路與曉陽路口時，本應注意車前
    狀況，並隨時採取必要之安全措施，而依當時天候晴、日間
    有自然光線、道路乾燥、無缺陷、無障礙物且視距良好之情
    形下，並無不能注意之情事，竟疏未注意車前狀況，適有甲
    ○○所騎乘之車牌號碼三ＧＵ－二０八號重型機車，正從民
    族路三商百貨前起步，欲由北往南方向行駛，亦應注意起步
    需讓車道行進中車輛先行，而未注意，致乙○○閃避不及而
    撞擊甲○○之上開機車左側車身，致甲○○人車倒地，受有
    左側膝蓋擦傷、右側外側腳踝擦傷、右側外側腳踝淺層筋膜
    少部分斷裂等傷害。
二、案經甲○○訴請臺灣彰化地方法院檢察署檢察官偵查起訴。
    理      由
一、上揭犯罪事實，業據被告乙○○於本院審理時坦承不諱，核
    與證人即被害人甲○○於警詢、偵訊中之證述情節相符，復
    有道路交通事故現場圖、道路交通事故調查報告表(一)、(二)、
    臺灣省彰化縣區車輛行車事故鑑定委員會九十七年四月二十
    一日彰鑑字第０九七五六００八四一號函、臺灣省車輛行車
    事故覆議鑑定委員會九十七年五月二十七日覆議字第０九七
    六二０一九三０號函附意見書、財團法人彰化基督教醫院診
    斷書、急診病歷、秀傳紀念醫院診斷證明書各一份、肇事現
    場暨車輛照片十幀等件附卷可稽。按車輛行駛時，駕駛人應
    注意車前狀況，隨時採取必要之安全措施，道路交通安全規
    則第九十四條第三項定有明文，並為駕駛人之被告所應注意
    ，依當時天候晴、日間有自然光線、道路乾燥、無缺陷、無
    障礙物且視距良好之情形下，並無不能注意之情事，被告駕
    車沿彰化市○○路由北往南直行至民族路與曉陽路口時，本
    應注意車前狀況，適有甲○○所騎乘之車牌號碼三ＧＵ－二
    ０八號重型機車，正從彰化市○○路三商百貨前起步，欲由
    北往南方向行駛，被告竟疏未注意車前狀況，於通過上開地
    點時，貿然前行，致其騎乘之重型機車碰撞擊甲○○之上開
    機車左側車身，致甲○○人車倒地，有前揭道路交通事故現
    場圖、道路交通事故調查報告表(一)、(二)為憑，其對本件車禍
    之發生顯有過失甚明。又被害人甲○○亦無不能注意之情事
    ，其斯時竟亦疏未謹慎注意車前狀況，起駛前未讓行進中之
    車輛優先通行，貿然駛入車道，致被告乙○○閃避不及撞擊
    其所騎乘之上開重型機車，為肇事主因，惟此仍無礙於被告
    過失責任之認定。再者，被害人甲○○因本件車禍受有左側
    膝蓋擦傷、右側外側腳踝擦傷、右側外側腳踝淺層筋膜少部
    分斷裂等之傷害，被告之過失行為與被害人甲○○受傷間，
    具有相當因果關係，是以本件被告過失傷害犯行事證已臻明
    確，其犯行堪予認定。
二、核被告所為，係犯刑法第二百八十四條第一項前段之過失傷
    害罪。原審認定之事實、其所憑之證據及認定之理由，業據
    原審判決書記載明確，又被告於本院第二審亦坦白承認，被
    告犯行洵堪認定。檢察官雖認原審判決對於本件肇事經過撞
    擊情形之認定既已與原起訴犯罪事實之記載有所不同，自應
    於證據欄說明據以認定歧異之理由，然原審判決仍僅臚列與
    起訴書相同之證據清單而已，並未說明其據以認定之理由，
    容有違誤云云。然查：本件肇事經過，係甲○○騎乘車牌號
    碼三ＧＵ－二０八號重型機車，在上開肇事地點由路邊起步
    駛出時，適被告乙○○騎乘車牌號碼ＰＳ七－六八三號重型
    機車，同向由後駛至，二車撞擊肇事，雙方均有過失，此有
    臺灣省車輛行車事故覆議鑑定委員會九十七年五月二十七日
    覆議字第０九七六二０一九三０號函附意見書附卷可考；而
    原審判決所述之事實與起訴事實之記載雖有不同，惟此乃因
    客觀觀察角度不同而所述有異，並非所認定之事實有何相歧
    之處，況此等述語縱有不妥，亦不致影響判決本旨及結果。
    是原審判決之認事用法並無違誤，量刑亦屬允當，則上訴人
    前開上訴意旨，為無理由，應予駁回。
據上論斷，應依刑事訴訟法第四百五十五條之一第一項、第三項
、第三百六十四條、第三百七十三條、第三百六十八條，判決如
主文。
本件經檢察官林子翔到庭執行職務。
中    華    民    國    97    年    11    月     6    日
                  刑事第一庭    審判長法  官   葉榮郎
                                      法  官   紀佳良
                                      法  官   廖政勝
以上正本證明與原本無異。
本件不得上訴。
中    華    民    國    97    年    11    月     6     日
                                      書記官   謝鈴玉


司法院資訊處製作；財團法人民間司法改革基金會備份。
